【裁判字號】    89,易,859
【裁判日期】    891228
【裁判案由】    贓物
【裁判全文】
臺灣花蓮地方法院刑事判決                          八十九年度易字第八五九號
    公  訴  人  臺灣花蓮地方法院檢察署檢察官
    被      告  乙○○
右被告因贓物案件，經檢察官提起公訴（八十九年度偵字第三五二一號），本院判決
如左：
    主  文
乙○○收受贓物，累犯，處有期徒刑月，如易科罰金以佰元折算壹日。
    事  實
一、乙○○曾因竊盜案件，經臺灣高等法院花蓮分院及本院分別判處有期徒刑一年、
    六月確定，於民國八十六年五月二十四日假釋期滿執行完畢，仍不知悔改，於八
    十九年十一月二十三日七、八時許，在花蓮縣花蓮市○○○路「好樂迪ＫＴＶ」
    前，明知真實姓名不詳、年約二十餘歲、自稱「廖美惠」之女子所交付車牌號碼
    ＵＵＤ─八五０號機車係來源不明之贓車（該機車為陳美蓉所有，於八十九年十
    一月十六日凌晨，在花蓮市○○街四十二之一號前失竊），竟予以收受騎用。嗣
    於八十九年十一月二十三日十四時三十五分許，乙○○騎乘上開贓車行經花蓮市
  ○○路一九六之一號前，為警攔檢查獲。
二、案經花蓮縣警察局花蓮分局報請臺灣花蓮地方法院檢察署檢察官偵查起訴。
    理  由
一、訊據被告乙○○固坦承於右揭時地向「廖美惠」之女子借得上開機車騎用，雖矢
    口否認有何贓物犯行，辯稱：伊於查獲前一晚之友人生日聚會中始認識「廖美惠
    」，「廖美惠」交付機車時，並未告知機車係何人所有及交付行車執照，亦未約
    定何時歸還機車，伊不知「廖美惠」住何處，伊不知該機車係贓車云云。惟查：
    上開機車係陳美蓉所有，於八十九年十一月十六日凌晨，在花蓮市○○街四十二
    之一號前遭竊，業據證人即陳美蓉之女甲○○於本院調查時證述在卷，復有贓證
    物品認領保管收據、車輛竊盜、車牌失竊資料個別查詢報表─查詢車輛認可資料
    各一份在卷可稽，該機車自屬贓物無訛。再被告向初識而住處不詳之女子借用機
    車，對方竟未要求歸還期限，足見對方就被告是否還車一節顯然漠不關心，似此
    情形，則包含被告在內之一般人當皆能輕易判斷對方非該機車之所有人。另正常
    來源合法之機車必有行車執照，且駕駛人應隨身攜帶以供警察臨檢查驗，乃眾所
    週知之事實，被告向「廖美惠」借用該機車，「廖美惠」卻未一併交付行車執照
    ，殊與常情相違，此亦足以使被告生起該機車為來路不明之贓車認識。綜上，被
    告於出借機車者身分不詳且無行車執照足以表徵機車合法權利之情形下，遽然借
    用上開機車，其明知為贓物而收受甚明，所辯不知該機車係贓物云云，顯係事後
    卸責之詞，委無可採，其犯行洵堪認定。
二、核被告所為，係犯刑法第三百四十九條第一項之收受贓物罪。被告曾因竊盜案件
    ，經臺灣高等法院花蓮分院及本院分別判處有期徒刑一年、六月確定，於民國八
    十六年五月二十四日假釋期滿執行完畢，有臺灣花蓮地方法院檢察署刑案資料查
    註紀錄表在卷可稽，其於五年內再犯本件有期徒刑以上之罪，為累犯，應依法加
    重其刑。爰審酌被告已有竊盜前科，素行不佳，猶不能記取教訓，復為本件犯行
    ，顯然不知悔悟，其使用贓車之期間不及一日，及其犯後猶飾詞狡辯，態度不佳
    等一切情狀，量處如主文所示之刑，並諭知易科罰金之折算標準。
據上論斷，應依刑事訴訟法第二百九十九條第一項前段，刑法第三百四十九條第一項
、第四十一條、第四十七條、罰金罰鍰提高標準條例第一條前段、第二條，判決如主
文。
本案經檢察官李子春到庭執行職務。
中      華      民      國八十九    年     十二     月    二十七    日
                              臺灣花蓮地方法院刑事庭
                                  法      官  陳  文  通
右正本證明與原本無異。
如對本判決不服，應於送達後十日內，向本院提出上訴狀。（應抄附繕本）告訴人或
被害人如對於本判決不服者，應具備理由請求檢察官上訴，其上訴期間之計算係以檢
察官收受判決正本之日期為準。
                                  法院書記官
中      華      民      國    八十九    年     十二     月    二十八    日
附錄本判決論罪科刑之法律條文：
刑法第三百四十九條
收受贓物者，處三年以下有期徒刑、拘役或五百元以下罰金。


司法院資訊處製作；財團法人民間司法改革基金會備份。
